# 非经常性损益

提问人：zcy2401 时间：2023-01-09 14:59:53
请教老师几个问题，有关非经常性损益的，
1 ）资产类往来，核销进营业外支出，能否进非经常性损益？
2 ）负债类往来，核销进营业外收入，能否进非经常性损益？
3 ）应收其他应收单项认定的坏账准备，能否进非经常性损益？

回答人：chenyiwei
1 、 2 、具体看核销的原因。一般情况下非流动资产处置损益、负债豁免收益等都是非经常性损益。
3 、单项计提坏账准备的转回属于非经常性损益，但计提不是非经常性损益。